最高法院民事裁定　　　　　　　一○○年度台聲字第七九六號
聲　請　人　余嘉男
訴訟代理人　陳俊傑律師
上列聲請人因與杜瑞奎間請求所有權移轉登記事件，對於中華民
國九十八年七月三十日本院裁定（九十八年度台上字第一三五七
號），聲請再審，經台灣高等法院裁定移送前來，本院裁定如下
：
    主  文
聲請駁回。
聲請訴訟費用由聲請人負擔。
    理  由
本件聲請人主張本院九十八年度台上字第一三五七號確定裁定（
下稱原確定裁定），有民事訴訟法第四百九十六條第一項第一、
十三款所定事由，對之聲請再審，係以：伊對前訴訟即台灣高等
法院九十七年度上更(一)字第五三號判決提起上訴，於第三審上訴
理由狀，對該判決違法之處均有具體指摘，且已具體表明民事訴
訟法第四百六十九條之一及第四百七十條所列應表明事項，但原
確定裁定未斟酌聲請人所提出之上訴書狀，竟以伊未具體表明民
事訴訟法第四百六十九條之一及第四百七十條所規定之事項，不
符上訴許可制為由，裁定駁回伊之上訴，於法不合云云，為其論
據。
惟按上訴第三審法院，非以原判決違背法令為理由，不得為之。
又提起上訴，上訴狀內應記載上訴理由，表明原判決所違背之法
令及其具體內容、暨依訴訟資料合於該違背法令之具體事實。其
依同法第四百六十九條之一規定提起上訴者，並應具體敘述為從
事法之續造、確保裁判之一致性或其他所涉及之法律見解具有原
則上重要性之理由。同法第四百六十七條、第四百七十條第二項
分別定有明文。本件上訴人對於原判決提起第三審上訴，雖以該
判決違背法令為由，惟核其上訴理由狀所載內容，係就原審取捨
證據、認定事實及解釋契約之職權行使，指摘其為不當，並就原
審命為辯論及已論斷者，泛言謂為違法，而非表明該判決所違背
之法令及其具體內容，暨依訴訟資料合於該違背法令之具體事實
，更未具體敘述為從事法之續造、確保裁判之一致性或其他所涉
及之法律見解具有原則上重要性之理由，難認其已合法表明上訴
理由。原確定裁定已審酌聲請人之第三審上訴理由狀，始認聲請
人上訴不合法，以裁定予以駁回，經核並無漏未斟酌第三審上訴
理由狀及適用法規顯有錯誤之情形，且第三審上訴理由狀，係當
事人之書狀，核與民事訴訟法第四百九十六條第一項第十三款所
稱之證物有別。聲請意旨，指摘原確定裁定有民事訴訟法第四百
九十六條第一項第一、十三款所定事由，聲明廢棄，非有理由。
據上論結，本件聲請為無理由。依民事訴訟法第九十五條、第七
十八條，裁定如主文。
中    華    民    國  一○○  年    八    月   十八   日
                      最高法院民事第四庭
                          審判長法官  劉  福  來  
                                法官  陳  重  瑜  
                                法官  吳  麗  女  
                                法官  鄭  雅  萍  
                                法官  王  仁  貴  
本件正本證明與原本無異
                                      書  記  官  
中    華    民    國  一○○  年    八    月   三十   日
                                                       s